臺灣高雄地方法院刑事判決
111年度自字第1號
自  訴  人  棨泰健康科技股份有限公司

法定代理人  鄒劍寒
自訴代理人  吳啓源律師
            李榮唐律師
            陳欣怡律師
被      告  張旭慶



上列被告因違反商標法案件，經自訴人提起自訴，本院判決如下
：
    主  文
張旭慶犯商標法第九十五條第三款之侵害商標權罪，處有期徒刑
伍月，如易科罰金，以新臺幣壹仟元折算壹日。
    犯罪事實
張旭慶係址設彰化縣○○鄉○○○路000號田倉技研有限公司（下稱田
倉公司）負責人，其知悉附表一所示「摩享時光」商標，係棨泰
健康科技有限公司（下稱棨泰公司）向經濟部智慧財產局註冊，
指定使用於第10類商品，現仍在商標專用期間內，非經棨泰公司
同意或授權，不得於同一或類似之商品或服務使用近似於註冊商
標之商標，致相關消費者混淆誤認之虞，竟仍基於在同一或類似
之商品使用近似於註冊商標，而致相關消費者混淆誤認之犯意，
自110年5月4日起至110年12月27日止，為行銷目的，將田倉公司
所製造之電動按摩椅商品命名為「摩享舒壓按摩椅」，並在附表
二所示網路平台銷售通路，及在田倉公司位於高雄市○○區○○路00
號銷售據點，使用與棨泰公司註冊商標「摩享時光」近似之「摩
享舒壓」商標，致消費者有混淆誤認之虞，侵害棨泰公司之商標
權利。
    理  由
壹、證據能力部分：
    按被告以外之人於審判外之陳述，雖不符合刑事訴訟法第15
    9條之1至第159條之4之規定，但經當事人於審判程序同意作
    為證據，法院審酌該言詞陳述或書面陳述作成時之情況，認
    為適當者，亦得為證據。當事人、代理人或辯護人於法院調
    查證據時，知有第159條第1項不得為證據之情形，而未於言
    詞辯論終結前聲明異議者，視為有前項之同意，刑事訴訟法
    第159條第1項及第159條之5分別定有明文。查本判決所引用
    具傳聞性質之言詞或書面證據，被告張旭慶均表示同意其等
    作為本案證據之證據能力（見院卷第33頁），於辯論終結前
    亦未對該等證據之證據能力聲明異議，本院復審酌前揭陳述
    作成時之情況，並無違法取證之瑕疵，亦認以之作為證據為
    適當，是本案有關被告以外之人於審判外之言詞或書面陳述
    等供述證據，依上開法條意旨，自均得採為認定事實之依據
    。至於卷內所存經本院引用為證據之非供述證據部分，與本
    件待證事實間均具有關連性，且無證據證明係公務員違背法
    定程序所取得，是依刑事訴訟法第158條之4反面解釋，自有
    證據能力。
貳、實體部分
一、認定犯罪事實之依據及理由：  
    訊據被告固坦承上開犯罪事實欄所載之客觀事實，然矢口否
    認有何違反商標法之犯行，辯稱：我們公司是以按摩椅的屬
    性為產品命名，其他按摩椅廠商也都是使用類似字眼；「摩
    享舒壓」和自訴人的商標沒有相近或近似，並沒有使用到自
    訴人的商標，且「摩享舒壓」商品名稱前會標示「TAKURA田
    倉」，不會讓消費者產生混淆，消費者都是看按摩椅廠牌來
    識別商品，沒有消費者誤購入田倉公司商品卻向自訴人請求
    或詢問維修的情形等語。經查：
㈠、被告為田倉公司實際負責人，其將田倉公司所製造電動按摩
    椅商品命名為「摩享舒壓按摩椅」，自110年5月4日起在附
    表二所示網路平台銷售通路及田倉公司位於高雄市鳳山區之
    銷售據點販售上開按摩椅，並使用「摩享舒壓按摩椅」作為
    該些按摩椅銷售標示，至110年12月27日仍可在附表二編號9
    所示網路銷售平台搜尋到標示為「摩享舒壓按摩椅」商品，
    而「摩享時光」商標為棨泰公司指定使用於第10類商品之商
    標，現仍在商標專用期間內等事實，業據被告坦承在卷（見
    院卷第31-33頁），並有智慧財產局商標註冊號第00000000
    號之商標註冊登記簿（見審自卷第23頁）、經濟部商工登記
    公示資料（見審自卷第25頁）、田倉公司官方網頁公司介紹
    、商品介紹（見審自卷第27-28頁、第73-79頁）、附表二各
    編號所示網路平台按摩椅商品網頁（見審自卷第29-72頁、
    第85-102頁、第263-278頁）在卷可稽，故此部分事實，首
    堪認定。
㈡、被告係基於行銷之目的使用「摩享舒壓」字樣作為商標：
　⒈所謂商標之使用者，係指為行銷之目的，而有下列情形之一
    ，並足以使相關消費者認識其為商標：⑴將商標用於商品或
    其包裝容器。⑵持有、陳列、販賣、輸出或輸入有商標商品
    或其包裝容器。⑶將商標用於與提供服務有關之物品。⑷將商
    標用於與商品或服務有關之商業文書或廣告。⑸前開之情形
    ，以數位影音、電子媒體、網路或其他媒介物方式為之者，
    商標法第5條定有明文。準此，商標使用必需具備之要件有
    ：⑴使用人需有行銷商品或服務之目的，此為使用人之主觀
    意思。所謂行銷者，係指向市場銷售作為商業交易之謂，行
    銷範圍包含國內市場或外銷市場。⑵需有標示商標之積極行
    為。⑶所標示者需足以使相關消費者認識其為商標。
　⒉經查，被告將「摩享舒壓」字樣標示於如附表二所示網路電
    商平台及田倉公司網頁按摩椅商品之標題名稱處，且於上開
    網頁中按摩椅圖片上方，以灰底白字、特寫及使用較大字體
    之方式標註「9251/摩享舒壓按摩椅」字樣（見審自卷第41
    頁、第49頁、第57頁、第63頁、第68頁、第75頁、第87頁、
    第97頁），另被告亦自陳有將「摩享舒壓」字樣印於商品價
    格標示牌懸掛於按摩椅實體商品等語（見院卷第33頁），營
    造突顯「摩享舒壓」商品名稱、型號之效果，足徵被告係將
    「摩享舒壓」字樣作為商標使用，並藉此吸引選購按摩椅商
    品之相關消費者注意，是被告係基於行銷之目的，將「摩享
    舒壓」字樣用於網路商品標示及商業廣告，足以使相關消費
    者認「摩享舒壓」為其商標。
㈢、「摩享舒壓」與「摩享時光」商標有混淆誤認之虞：
  ⒈所謂有致相關消費者混淆誤認之虞者，係指兩商標因相同或
    構成近似，致使同一或類似商品或服務之相關消費者，誤認
    兩商標為同一商標；或雖不致誤認兩商標為同一商標，而極
    有可能誤認兩商標之商品或服務為同一來源之系列商品或服
    務；或誤認兩商標之使用人間有關係企業、授權關係、加盟
    關係或其他類似關係而言。簡言之，商標有使相關消費者對
    其表彰之商品或服務之來源或產製主體，發生混淆誤認之虞
    而言。故本院判斷本案有無混淆誤認之虞，應參酌：⑴商標
    之近似；⑵商品類似；⑶商標識別性之強弱；⑷告訴人多角化
    經營之情形；⑸商標實際混淆誤認之情事；⑹行銷方式與行銷
    場所有相當重疊性；⑺相關消費者熟悉商標之程度；⑻被告使
    用商標是否善意等因素，就強弱程度、相互影響關係及各因
    素等綜合認定，判斷是否已達有致相關消費者產生混淆誤認
    之虞。
  ⒉「摩享舒壓」與「摩享時光」兩者近似程度高：
  ⑴所謂商標圖樣近似者，係指異時異地隔離與通體觀察，兩商
    標圖樣在外觀、觀念或讀音方面有相似處，具備普通知識經
    驗之相關消費者，施以通常之辨識與注意，有致混淆誤認之
    虞，此為不准商標註冊之消極要件。所謂主要部分觀察者，
    係指商標圖樣之某一構成部分特別顯著突出，特別顯著突出
    部分得取代商標整體，而與另一商標之顯著部分加以比對，
    以判斷兩商標是否近似。倘商標可分主要部分與附屬部分時
    ，應以比較主要部分為主，總體觀察為輔，其主要部分近似
    ，有使相關消費者混淆誤認之虞，縱使其附屬部分不近似，
    亦屬近似之商標（最高行政法院109年度上字第224號判決、
    智慧財產法院110年度刑智上易字第13號、109年度刑智上易
    字第35號刑事判決意旨參照）。申言之，兩商標予人之整體
    或主要部分印象有其相近處，倘其標示在相同或類似之商品
    或服務時，具有普通知識經驗之相關消費者，在購買時施以
    普通之注意，可能會有所混淆而誤認兩者商品或服務，來自
    同一來源或誤認不同來源間有所關聯，應構成近似。
　⑵經查，被告於田倉公司廣告及商品上使用「摩享舒壓」商標
    ，與商標權人之「摩享時光」商標相較，均係以「摩享」2
    字開頭，且該2文字完全相同，於異時異地隔離整體或主要
    部分觀察，實予人有同一或系列商標之聯想，以具有普通知
    識經驗之相關消費者，其於購買時施以普通之注意，應可能
    會混淆誤認兩者來自同一來源或雖不相同而有關聯之來源，
    兩者應構成高度近似。
  ⒊「摩享舒壓」與「摩享時光」兩者指定使用之商品同一或類
    似程度高：
　⑴因社會及產業分工之常態及細緻，無法以抽象概念就商品或
    服務類似與否作適切之判斷，應依各產業別性質及具體個案
    判斷之。所謂商品類似者，係指二個不同之商品，在功能、
    材料、產製者或其他因素，具有共同或關聯處，倘標示相同
    或近似之商標，依一般社會通念及市場交易情形，易使商品
    消費者誤認其為來自相同，或雖不相同而有關聯之來源者而
    言。
　⑵經查，被告將「摩享舒壓」文字使用於電動按摩椅商品，而
    本案商標「摩享時光」則指定使用於第10類「醫療器具；醫
    療儀器；按摩器；電氣美容儀器；電子針灸器；物理治療器
    具；腳底按摩器；電子按摩減肥器；電動按摩椅；電動按摩
    椅墊；電動按摩床；搖擺機；氣血循環機；電位治療器；水
    療機；醫療用護具；束腹帶；熱氣治療器具；醫療用手鐲；
    抗風濕指環。」商品，可知兩者就指定於電動按摩椅商品部
    分，兩者商品同一。
  ⒋「摩享時光」商標有相當程度識別性：
  ⑴識別性與混淆誤認成正比，故識別性越強之商標，相關消費
    者就商品或服務之印象越深，他人稍有攀附，即可能引起相
    關消費者產生混淆誤認。而所謂暗示性商標，係指以間接之
    方式描述商品或服務之性質、功能、品質、用途或其他特點
    ，使相關消費者經由想像之空間產生商品或服務與商標圖樣
    之聯想。暗示性商標與隨意性、創造性商標相較，其識別性
    較弱，雖屬於弱勢商標，然具有商標註冊之積極要件。
　⑵本案商標使用「摩享時光」之文字圖樣，該等用語並非中文
    既有字詞，而係將「摩」及「享」相結合之新詞彙。「摩」
    及「享」2字相結合，雖其字體並無扭曲或搭配其他圖樣，
    消費者透過想像聯想，可了解商標與商品間之關聯性，仍具
    有一定程度之識別性，相關消費者會將其視為指示及區別商
    品來源之標識，故兩者近似程度高，可能引起相關消費者或
    購買者產生混淆誤認。
　⑶至被告雖辯稱：我們公司是以按摩椅的屬性為產品命名，其
    他按摩椅廠商也都是使用類似字眼等語。然查，由被告自行
    提出整理之市面按摩椅品牌產品一覽表可知（見審自卷第00
    00-000頁），市售電動按摩椅廠商縱然以按摩椅之屬性為產
    品命名，也多係使用「沙發」、「舒服」、「力」、「深捏
    」、「臀感」等描述按摩效果或感受等既有字詞，而並無其
    他廠商使用與棨泰公司商標完全相同之「摩享」新結合文字
    ，故被告所辯不足採信。
  ⒌「摩享時光」商標無多角化經營之情形：
  　所謂多角化經營，係指將其商標使用或註冊，在多類商品或
    服務者。在考量兩商標間有無混淆誤認之虞時，不應僅就各
    類商品或服務分別比對，而應將多角化經營情形納入考量。
    查「摩享時光」商標雖指定使用於電動按摩椅等商品，自訴
    人稱其為專業運動器材及按摩器材「FUJI」經營者，而未舉
    證證明自訴人有實際跨越其他行業之情事。準此，本案商標
    權人無多角化經營之事實。
  ⒍「摩享舒壓」與「摩享時光」商標有實際混淆誤認之情事：
　　所謂實際混淆誤認者，係指相關消費者對於商品或服務，誤
    認後案商標之商品或服務，為源自先權利人之情形。查自訴
    人提出該公司110年5月10日通函1紙，上載內容略以：近日e
    FUJI體驗店（高雄）據點同仁反應，遇到顧客詢問「摩享時
    光」按摩椅產品是否更名為「摩享舒壓」，或摩享舒壓是否
    為「摩享時光」同系列產品，另也有顧客詢問購買「摩享舒
    壓」按摩椅的保固維修方式情形等語（見院卷第193頁）。
    本院審酌該通函之內容旨在自訴人向其經營之eFUJI體驗店
    員工宣導商業展售因應做法，且發文日期為110年5月10日，
    斯時自訴人尚未提出本件自訴，該通函仍具有相當之憑信性
    。準此，可認確有關注電動按摩椅之消費者，就兩商標有實
    際混淆誤認之情事。
  ⒎行銷方式與行銷場所有相當重疊性：
　　就商品之行銷方式而言，商品之行銷管道或提供場所相同，
    相關消費者同時接觸之機會較大，引起混淆誤認之可能性較
    高。查本件田倉公司「摩享舒壓」及棨泰公司「摩享時光」
    兩者商標均有指定於電動按摩椅商品，且均有透過相同網路
    電商平台進行販售，此有GOOGLE查詢結果及附表二各編號所
    示網路電商平台按摩椅商品網頁可參（見院卷第45-46頁、
    審自卷第59-72頁、第85-102頁、第263-278頁），衡情兩者
    行銷方式與行銷場所有相當重疊性。
  ⒏相關消費者未較熟悉系爭商標：
    相關消費者對商標之熟悉程度，繫於商標使用之廣泛程度。
    原則上熟悉程度為何，應由主張者提出相關使用事證加以證
    明之，相關消費者對衝突之兩商標，應賦予相關消費者較熟
    悉之商標較大保護。自訴人雖稱其經多年努力，已成臺灣健
    康及健身器材之領導品牌，又稱每年支出數百萬聘請知名人
    士擔任代言人推廣「摩」系列按摩椅等語(見審自卷第5頁、
    第199頁)。然依自訴人所提出相關報導，係自訴人聘請知名
    演藝人員代言自訴人之「摩術按摩椅」（見審自卷第239-24
    2頁），依卷內其他相關事證，尚不足證明相關消費者熟悉
    「摩享時光」商標之程度，是本院無從判斷相關消費者是否
    較熟悉該商標。
  ⒐綜上所述，被告之行為客觀上已足使相關消費者認識「摩享
    舒壓」字樣係指示商品之來源，可認係作為商標之使用，足
    使相關消費者認識其為表彰商標商品之標識，進而誤認田倉
    公司「摩享舒壓按摩椅」商品源自商標權人即自訴人。準此
    ，兩者應有混淆誤認之虞。
㈣、被告有侵害「摩享時光」商標之主觀故意：
　　經查，被告為田倉公司負責人，依田倉公司官方網站公司簡
    介網頁之記載，該公司自1998年創立，專精於按摩椅、按摩
    器材及美容相關產品之製造設計與研發（見審自卷第27-28
    頁），堪認被告為與本案商標權人具同業競爭關係公司之負
    責人。而「摩享時光」商標自107年11月1日起即註冊公告，
    身為與商標權人競爭同業負責人之被告，實應對商標權人所
    有之商標知悉甚詳。況承前所述，「摩享」2字非中文固有
    詞彙，乃新結合文字，若非被告知悉商標權人有此商標，實
    無恰巧於同一種類商品使用具高度相似性之「摩享舒壓」字
    樣之可能。況田倉公司於110年5月13日收受自訴人委請律師
    寄發通知關於田倉公司侵害棨泰公司商標權之通知函後，仍
    在附表二編號7至9所示網路銷售通路繼續使用「摩享舒壓」
    廣告字樣，此有恒禛法律事務所110年5月12日（2021）恒法
    函字第05121號律師函及收件回執（見審自卷第81-83頁）、
    附表二編號7至9「卷證出處」欄所示網頁列印資料在卷可稽
    ，上情足認被告主觀上有侵害商標權之主觀犯意。
㈤、被告雖另辯稱：「摩享舒壓」商品名稱前會標示「TAKURA田
    倉」，並不會讓消費者產生混淆，消費者都是看按摩椅廠牌
    來識別商品等語。然查，一般消費者於選購特定類型商品時
    ，除以商品製造廠商作為識別商品之方式，亦有以商品型號
    作為選購及識別商品要素，且如上所述，確有消費者因而誤
    認「摩享舒壓」電動按摩椅為自訴人產品之情形，是被告所
    辯不足採信。　
二、綜上所述，本案事證明確，被告犯行堪以認定，應依法論科
    。
參、論罪科刑及沒收：
一、核被告所為，係犯商標法第95條第3款之侵害商標權罪。被
    告於犯罪事實欄所示之期間內侵害商標權之行為，係基於同
    一營利目的，時間密接、侵害同一法益，在刑法評價上，以
    視為數個舉動之接續施行，應論以接續犯之實質上一罪。
二、爰以行為人之責任為基礎，審酌被告因商業利益，未經自訴
    人同意或授權，使用近似於自訴人之商標於同一或類似之電
    動按摩椅商品，侵害自訴人就本案商標之商標價值與市場利
    益，破壞市場公平競爭秩序，並足使相關消費者對於本案商
    標指定商品來源之正確性有錯誤認知，且犯後猶否認犯行，
    所為實不足取。再考量被告本案犯罪手段與情節、侵害商標
    權之數量與期間，被告於本院審理中自陳之智識程度、職業
    、家庭經濟及生活狀況（因涉及被告個人隱私，不於本判決
    內揭露，詳參院卷第249頁），前無其他前科之素行等一切
    情狀，量處如主文所示之刑，並諭知易科罰金之折算標準。
    　　
三、沒收部分：
　　按侵害商標權、證明標章或團體商標權之物品或文書，不問
    屬於犯罪行為人與否，沒收之，商標法第98條固有明文。然
    查，被告於本院審理中陳稱：公司和我後來有更改（商品）
    名稱，並下架網路上資料，且已經有請網路平台撤除相關連
    結等語（見院卷第33頁）。而本案「摩享舒壓」字樣既是使
    用於電動按摩椅商品廣告及標示牌，自訴人於111年2月18日
    再查詢時已未查得田倉公司使用「摩享」於按摩椅商品，此
    有google查詢結果1紙可參（見院卷第45-46頁），可認本案
    侵害商標權之商品已滅失而不存在，故不予宣告沒收。
肆、不另為無罪之諭知部分：
一、自訴意旨另以：被告亦於110年12月28日至111年3月9日之期
    間侵害自訴人之商標，且另涉犯商標法第97條及刑法第253
    條等罪嫌等語。
二、按犯罪事實應依證據認定之，無證據不得認定犯罪事實；不
    能證明被告犯罪者，應諭知無罪之判決，此為刑事訴訟法第
    154條第2項、第301條第1項分別定有明文。申言之，犯罪事
    實之認定應憑證據，如未能發現相當證據，或證據不足以證
    明，自不能以推測或擬制之方法，作為裁判基礎（最高法院
    40年台上字第86號判決參照）；又認定犯罪事實所憑之證據
    ，雖不以直接證據為限，間接證據亦包括在內，然而無論直
    接證據或間接證據，其為訴訟上之證明，須於通常一般之人
    均不致有所懷疑，而得確信其為真實之程度者，始得據為有
    罪之認定，倘其證明尚未達到此一程度，而有合理之懷疑存
    在而無從使事實審法院得有罪之確信時，即應由法院為諭知
    被告無罪之判決（最高法院76年台上字第4986號判決意旨參
    照）。
三、自訴人雖指稱被告亦於110年12月28日至111年3月9日之期間
    侵害自訴人之商標（見院卷第49頁）。然查，被告於本院審
    理中陳稱：公司和我後來有更改（商品）名稱，並下架網路
    上資料，且已經有請網路平台撤除相關連結等語（見院卷第
    33頁）。而依自訴人所提出之查詢資料，僅見於110年12月2
    7日仍可查得被告於田倉公司電動按摩椅使用「摩享舒壓」
    之商標（見審自卷第263-278頁），於該日後即未見相關證
    據可資補強，故本院尚無從認定被告於110年12月28日至111
    年3月9日之期間亦有侵害自訴人商標權之行為。
四、按商標法第97條規定：「明知他人所為之前二條商品而販賣
    ，或意圖販賣而持有、陳列、輸出或輸入者，處一年以下有
    期徒刑、拘役或科或併科新臺幣五萬元以下罰金；透過電子
    媒體或網路方式為之者，亦同。」則依商標法第97條之文義
    及立法目的，係以明知為「他人」所為之仿冒商標商品，解
    釋上宜限縮為觸犯同法第95條以外之人。自訴代理人雖稱：
    被告與田倉公司分別係自然人與法人，被告仍有同時成立商
    標法第97條的空間等語。然查，本案被告既係於自己擔任負
    責人之田倉公司電動按摩椅商品上使用近似商標而侵害商標
    權，並非陳列他人所為之侵害商標權商品，自難對被告以商
    標法第97條之罪責相繩。
五、再按刑法第253條規定：「意圖欺騙他人而偽造或仿造已登
    記之商標、商號者，處二年以下有期徒刑、拘役或科或併科
    三千元以下罰金。」故該罪之成立需以欺騙他人為意圖。查
    被告於田倉公司「摩享舒壓按摩椅」字樣前均標示「TAKURA
    田倉」之公司名稱，用以向消費者表彰田倉公司為提供服務
    之來源，有附表二所示電商平台網路列印資料可參，雖該行
    為客觀上有致相關消費者混淆誤認之虞，然其主觀上並無欺
    騙消費者之意圖，故尚難認被告所為構成刑法第253條之偽
    造仿造商標罪。
六、綜上所述，上開部分本均應為被告無罪之諭知，惟自訴人認
    被告110年12月28日至111年3月9日期間侵害商標行為與前開
    論罪科刑部分，具有接續犯之實質上一罪關係；商標法第97
    條及刑法第253條部分則係具有想像競合犯之裁判上一罪關
    係，故不另為無罪之諭知，併此敘明。
據上論斷，應依智慧財產案件審理法第1條，刑事訴訟法第343條
、第299條第1項前段，判決如主文。
中　　華　　民　　國　　111 　年　　9 　　月　  20  　日
                  刑事第十三庭  審判長法　官  陳紀璋
                                      法  官  李怡蓉
                                      法  官  翁瑄禮
以上正本證明與原本無異。
如不服本判決應於收受送達後20日內向本院提出上訴書狀，並應
敘述具體理由；如未敘述上訴理由者，應於上訴期間屆滿後20日
內向本院補提理由書（均須按他造當事人之人數附繕本）「切勿
逕送上級法院」。
中　　華　　民　　國　　111 　年　　9 　　月　　20　　日
                                      書記官  張婉琪
附錄本案論罪科刑法條：
商標法第95條第1項
未得商標權人或團體商標權人同意，有下列情形之一，處三年以
下有期徒刑、拘役或科或併科新臺幣二十萬元以下罰金：
一、於同一商品或服務，使用相同於註冊商標或團體商標之商標
    者。
二、於類似之商品或服務，使用相同於註冊商標或團體商標之商
    標，有致相關消費者混淆誤認之虞者。
三、於同一或類似之商品或服務，使用近似於註冊商標或團體商
    標之商標，有致相關消費者混淆誤認之虞者。
附表一
編號 商標名稱 註冊審定號 註冊公告日期 商標專用期限 類別 商品/服務名稱 備註 1 摩享時光 00000000 107年11月1日 117年10月31日 第10類 醫療器具；醫療儀器；按摩器；電氣美容儀器；電子針灸器；物理治療器具；腳底按摩器；電子按摩減肥器；電動按摩椅；電動按摩椅墊；電動按摩床；搖擺機；氣血循環機；電位治療器；水療機；醫療用護具；束腹帶；熱氣治療器具；醫療用手鐲；抗風濕指環。  
附表二
編號 網路銷售平台 網頁/品牌及商品名稱 價格 時間 卷證出處 1 momo購物網 【TAKURA田倉】摩享舒壓按摩椅 29,800元 110年5月4日 審自卷第29-38頁 2 博客來 【TAKURA田倉】摩享舒壓按摩椅（氣壓包覆/滾輪按摩）9251【歡迎預約體驗】 29,800元 110年5月10日 審自卷第39-46頁 3 PChome 24h購物 TAKURA田倉摩享舒壓按摩椅 29,800元 110年5月10日 審自卷第47-54頁 4 Yahoo奇摩購物中心 TAKURA田倉摩享舒壓按摩椅 29,800元 110年5月10日 審自卷第55-60頁 5 ETMall東森購物 TAKURA田倉摩享舒壓零重力太空艙按摩椅 29,800元 110年5月10日 審自卷第61-66頁 6 Her森森購物網 TAKURA田倉摩享舒壓零重力太空艙按摩椅 29,800元 110年5月10日 審自卷第67-72頁 7 博客來 【TAKURA田倉】摩享舒壓按摩椅（氣壓包覆/滾輪按摩）9251【歡迎預約體驗】 29,800元 110年5月23日 審自卷第85-94頁 8 Yahoo奇摩購物中心 TAKURA田倉摩享舒壓零重力太空艙按摩椅 29,800元 110年6月11日 審自卷第95-102頁 9 Yahoo奇摩購物中心 TAKURA田倉摩享舒壓按摩椅 29,800元 110年12月27日 審自卷第263-278頁